Inventaris van het archief van het Kantongerecht te Leiden, 1838-1929
Nationaal Archief, Den Haag
Kantongerecht Leiden
1838-1929
39
57.00 meter; 479 inventarisnummers.
Normale geschreven en gedrukte documenten, geen bijzondere handschriften.
Nationaal Archief, Den Haag
Kantongerecht Leiden.
Het archief bevat vonnissen in strafzaken, audiëntiebladen, akten en beschikkingen in burgerlijke zaken, naast stukken betreffende huurcommissie-zaken, voogdij en inschrijving van vennootschappen.
Archiefvorming
Geschiedenis van het archiefbeheer
De inventarisnummers 1-462 zijn reeds voor de jaren 1990 aan het toenmalige Algemeen Rijksarchief in Den Haag overgedragen. In 2004 werden op het kantongerecht enkele stukken ontdekt die destijds buiten de overdracht waren gehouden. Deze zijn kort daarop, in januari 2005, als supplement overgedragen en onder de inventarisnnummers 463-478 aan het archief toegevoegd.
Het archief is krachtens bepalingen van de Archiefwet overgebracht.
Inhoud en structuur van het archief
3.03
Aanwijzingen voor de gebruiker
Openbaarheidsbeperkingen
Deels openbaar, deels beperkt openbaar (B).
Materiële beperkingen
Een klein aantal stukken van dit archief is in een slechte materiële staat, wat tot gevolg heeft dat het niet aangevraagd kan worden. Een opgave van de desbetreffende inventarisnummers op deze plaats is nagelaten, aangezien de materiële staat en de bijbehorende raadpleegmogelijkheden niet een permanente situatie vormen (restauratie, verfilming, etc.). Bij het aanvragen met de terminal krijgt u een mededeling ter zake.
Aanvraaginstructie
Openbare archiefstukken kunnen online worden aangevraagd en gereserveerd. U kunt dit ook via de terminals in de studiezaal van het Nationaal Archief doen. Om te kunnen reserveren dient u de volgende stappen te volgen:
U maakt een profiel aan op www.gahetna.nl, en logt vervolgens in
Via de archiefinventaris (alleen de beschrijvingen met rode nummers) selecteert u het gewenste archiefstuk door op de knop 'Reserveren' te klikken
In het volgende scherm geeft u aan op welke dag u het archiefstuk wilt inzien
Indien u zich bevindt in de studiezaal en een tafelnummer heeft ontvangen kunt u dit nummer vermelden. Als u geen tafelnummer heeft kunt u tafelnummer 777 laten staan
Vervolgens bevestigt u uw reservering door deze te versturen.
Verwant materiaal
Beschikbaarheid van kopieën
Beschrijving van de series en archiefbestanddelen
- Rechtspraak, A.
  - Strafzaken, A.1
    - Strafzaken kantongerecht Leiden., 1838-1860; 167-198
      - 1838-1839, 167
      - 1840, 168
      - 1841, 169
      - 1842, 170
      - 1843, 171
      - 1844, 172
      - 1844-1845, 173
      - 1846, 174
      - 1846, 175
      - 1847, 176
      - 1847, 177
      - 1848, 178
      - 1849, 179
      - 1850, 180
      - 1850, 181
      - 1851, 182
      - 1852, 183
      - 1853, 184
      - 1854, 185
      - 1855, 186
      - 1856, 187
      - 1857, 188
      - 1857, 189
      - 1858, 190
      - 1858, 191
      - 1859, 192
      - 1859, 193
      - 1859, 194
      - 1860, 195
      - 1860, 196
      - 1860, 197
      - 1860, 198
    - Vonnissen strafzaken kantongerecht Leiden., 1870; 199-200
      - 1870, nrs. 1-189, 199
      - 1870, nrs. 190-376, 200
    - Strafvonnissen., 1878-1920; 201-323
      - 1879, 184-240, 435; 1880, 40, 57, 172; 1883, 1169, 1228-1229, 1259-1262; 1885, 3-217; 1886, 778, 201
      - 1888, 1-3, 72-300, 450, 202
      - 1888, 952-1317, 203
      - 1889, 51, 568, 635, 727-988, 204
      - 1890, 33-416, 205
        Ontbrekende nummers: 38, 51.
      - 1890, 694-814, 1083, 1141-1148; 1891, 2-215, 152-158, 206
        Ontbrekend nummer 155.
      - 1891, 204-700, 207
      - 1891, 701-1120, 208
      - 1892, 28, 200, 304, 693, 982, 983; 1893, 108, 422, 472, 574-840, 1041-1241; 1894, 916, 1070; 1895, 115, 130, 293, 882, 1443, 536, 1668., 209
      - 1896, 635-899; 1897, 767; 1899, 500, 814, 1152, 1260, 1713, 89, 1892; 1900, 388, 427, 450, 487, 497, 599, 659, 711, 730, 777, 781, 936, 986, 1032, 1092, 1153, 1219, 1225, 1236, 1512, 1513, 1554, 1611, 1612., 210
      - 1901, 1-150, 153-1870, 211
        Ontbrekende nrs. 154-166, 168-171, 173, 175-208, 210, 212-370, 373, 374-375, 377, 379-406, 408, 410, 414-426, 430, 435, 437-439, 442-444, 446-448, 452, 454-466, 468, 472, 478-479, 489-490, 492, 494-705, 705-787, 787-918, 919-1081, 1083-1259, 1261-1305, 1307-1312, 1314, 1316-1344, 1346-1356, 1358-1360, 1362-1436, 1438-1445, 1447-1456, 1458-1460, 1462-1500, 1501-1511, 1513-1544, 1546-1550, 1552-1600, 1602-1626, 1628-1631, 16333-1758, 1760-1869.
      - 1904, 1-150, 151-400, 212
      - 1904, 400-800, 213
        Ontbrekende nummers 401, 402, 405.
      - 1904, 800-1200, 214
      - 1904, 1201-1600, 215
      - 1904, 1601-2000, 216
        Ontbrekende nummers 1601-1603.
      - 1904, 2001-2400, 217
        Ontbrekend nummer 2400.
      - 1904, 2401-2904, 218
      - 1905, 1-500, 219
      - 1905, 501-1000, 220
      - 1905, 1001-1500, 221
      - 1905, 1501-2000, 222
      - 1905, 2001-2500, 223
      - 1905, 2501-2945, 224
      - 1906, 1-500, 225
      - 1906, 501-1000, 226
      - 1906, 1001-1500, 227
      - 1906, 1501-2000, 228
      - 1906, 2001-2500, 229
      - 1906, 2501-2924, 230
      - 1907, 1-500, 231
      - 1907, 501-1000, 232
      - 1907, 1001-1500, 233
      - 1907, 1501-2000, 234
      - 1907, 2001-2500, 235
      - 1907, 2501-2952, 236
      - 1908, 1-500, 237
      - 1908, 501-1000, 238
      - 1908, 1001-1500, 239
      - 1908, 1501-2000, 240
      - 1908, 2001-2500, 241
      - 1908, 2501-3000, 242
      - 1908, 3001-3110; 1909, 1-300, 243
      - 1909, 301-800, 244
      - 1909, 801-1300, 245
      - 1909, 1301-1800, 246
      - 1909, 1801-2300, 247
      - 1909, 2301-2800, 248
      - 1909, 2801-3273, 249
      - 1910, 1-500, 250
      - 1910, 501-1000, 251
      - 1910, 1001-1500, 252
      - 1910, 1501-2000, 253
      - 1910, 2001-2500, 254
      - 1910, 2501-3091, 255
      - 1911, 1-500, 256
      - 1911, 501-1000, 257
      - 1911, 1001-1500, 258
      - 1911, 1501-2000, 259
      - 1911, 2001-2500, 260
      - 1911, 2501-3063, 261
      - 1912, 1-500, 262
      - 1912, 501-1000, 263
      - 1912, 1001-1500, 264
      - 1912, 1501-2000, 265
      - 1912, 2001-2500, 266
      - 1912, 2501-3000, 267
      - 1912, 3002-3350, 268
      - 1913, 1-500, 269
        Ontbrekend nummer 2.
      - 1913, 501-1000, 270
      - 1913, 1001-1500, 271
      - 1913, 1501-2000, 272
      - 1913, 2001-2500, 273
      - 1913, 2501-3009, 274
      - 1914, 2-500, 275
      - 1914, 501-1000, 276
      - 1914, 1001-1500, 277
      - 1914, 1501-2000, 278
      - 1914, 2001-2500, 279
      - 1914, 1501-3069, 280
      - 1915, 1-500, 281
      - 1915, 501-1000, 282
      - 1915, 1001-1500, 283
      - 1915, 1501-2000, 284
      - 1915, 2001-2500, 285
      - 1915, 2501-3069, 286
      - 1916, 1-500, 287
        Ontbrekende nummers 1, 5-127.
      - 1916, 501-1000, 288
      - 1916, 1001-1500, 289
      - 1916, 1501-2000, 290
      - 1916, 2001-2500, 291
      - 1916, 2501-2933, 292
      - 1917, 1-500, 293
      - 1917, 501-1000, 294
      - 1917, 1001-1500, 295
      - 1917, 1501-2000, 296
      - 1917, 2001-2500, 297
      - 1917, 2501-2746, 298
      - 1918, 1-500, 299
      - 1918, 501-1000, 300
      - 1918, 1001-1500, 301
      - 1918, 1501-2035, 302
      - 1919, 1-500, 303
      - 1919, 501-1000, 304
      - 1919, 1001-1500, 305
      - 1919, 1502-2000, 306
      - 1919, 2001-2500, 307
      - 1919, 2501-3000, 308
      - 1919, 3001-3500, 309
      - 1919, 3501-4000, 310
      - 1919, 4001-4500, 311
      - 1919, 4501-4992, 312
      - 1920, 1-500, 313
      - 1920, 501-1000, 314
      - 1920, 1001-1500, 315
      - 1920, 1501-2000, 316
      - 1920, 2001-2500, 317
      - 1920, 2501-3000, 318
      - 1920, 3001-3500, 319
      - 1920, 3501-4000, 320
      - 1920, 4001-4500, 321
      - 1920, 4501-4000, 322
      - 1920, 5001-5567, 323
    - Rolboeken van strafzaken., 1894-1920; 324-327
      - 1894-1902, 324
      - 1905-1912, 325
      - 1913-1919, 326
      - 1919-1920, 327
    - Strafzaken - vonnissen en processen-verbaal., 1921-1929; 328-408
      - 1921, 1-500, 328
      - 1921, 501-1000, 329
      - 1921, 1001-1500, 330
      - 1921, 1501-2000, 331
      - 1921, 2001-2500, 332
      - 1921, 2501-3000, 333
      - 1921, 3001-3500, 334
      - 1921, 3501-4000, 335
      - 1921, 4001-4500, 336
      - 1921, 4501-4995, 337
      - 1922, 1-500, 338
      - 1922, 501-1000, 339
      - 1922, 1001-1500, 340
      - 1922, 1501-2000, 341
      - 1922, 2001-2500, 342
      - 1922, 2501-3000, 343
      - 1922, 3001-3500, 344
      - 1922, 3501-4000, 345
      - 1922, 4001-4502, 346
      - 1923, 1-500, 347
      - 1923, 501-1000, 348
      - 1923, 1001-1500, 349
      - 1923, 1501-2000, 350
      - 1923, 2001-2500, 351
      - 1923, 2501-3000, 352
      - 1923, 3001-3500, 353
      - 1923, 3501-3844, 354
      - 1924, 1-500, 355
      - 1924, 501-1000, 356
      - 1924, 1001-1500, 357
      - 1924, 1501-2000, 358
      - 1924, 2001-2500, 359
      - 1924, 2501-3000, 360
      - 1924, 3001-3500, 361
      - 1924, 3500-4000, 362
      - 1924, 4001-4376, 363
      - 1925, 1-500, 364
      - 1925, 501-1000, 365
      - 1925, 1001-1500, 366
      - 1925, 1501-2000, 367
      - 1925, 2001-2500, 368
      - 1925, 2501-3000, 369
      - 1925, 3001-3500, 370
      - 1925, 3501-4000, 371
      - 1925, 4001-4500, 372
      - 1925, 4501-5000, 373
      - 1925, 5001-5527, 374
      - 1926, 1-500, 375
      - 1926, 501-1000, 376
      - 1926, 1001-1500, 377
      - 1926, 1501-2000, 378
      - 1926, 2001-2500, 379
      - 1926, 2501-3000, 380
      - 1926, 3001-3500, 381
      - 1926, 3501-4082, 382
      - 1927, 1-500, 383
      - 1927, 501-1000, 384
      - 1927, 1001-1500, 385
      - 1927, 1501-2000, 386
      - 1927, 2001-2500, 387
      - 1927, 2501-3000, 388
      - 1927, 3001-3500, 389
      - 1927, 3501-4186 + appèlzaken 1927, 390
      - 1928, 1-599, 391
      - 1928, 600-1100, 392
      - 1928, 1001-1600, 393
      - 1928, 1601-2100, 394
      - 1928, 2101-2600, 395
      - 1928, 2601-3100, 396
      - 1928, 3101-3600, 397
      - 1928, 3601-4100, 398
      - 1928, 4101-4600, 399
      - 1928, 4601-4878 + appèlzaken 1928, 400
      - 1929, 1-500, 401
      - 1929, 501-100, 402
      - 1929, 1001-1500, 403
      - 1929, 1501-2000, 404
      - 1929, 2001-2500, 405
      - 1929, 2501-3000, 406
      - 1929, 3001-3500, 407
      - 1929, 3501-4000, 408
    - "Register van de aanteekeningen van hooger beroep door den Ambtenaar van het Openbaar Ministerie bij het Kantongerecht te Leiden tegen vonnissen door dat Kantongerecht, recht doende in strafzaken gewezen"., 1876-1905; 463; 1 deel
  - Burgerlijke zaken, A.2
    - Audiëntiebladen van civiele zaken., 1838-1861; 1-23
      - 1838-1839, 1
      - 1840, 2
      - 1841, 3
      - 1842, 4
      - 1843, 5
      - 1844, 6
      - 1845, 7
      - 1846, 8
      - 1847, 9
      - 1848, 10
      - 1849, 11
      - 1850, 12
      - 1851, 13
      - 1852, 14
      - 1853, 15
      - 1854, 16
      - 1855, 17
      - 1856, 18
      - 1857, 19
      - 1858, 20
      - 1859, 21
      - 1860, 22
      - 1861, 23
    - Ongezegeld audiëntieblad van het kantongerecht te Leiden voor Burgerlijke zaken., 1870; 95
    - Audiëntiebladen, civiel., 1882-1920; 24-51
      - 1882 en 1886, 24
      - 1892, 25
      - 1891 (10/1) - 1907 (30/10), 26
      - 1900, 27
      - 1901, 28
      - 1903, 29
      - 1904, 30
      - 1905, 31
      - 1906 eerste halfjaar, 32
      - 1906 tweede halfjaar, 33
      - 1907, 34
      - 1908, 35
      - 1909, 36
      - 1910, 37
      - 1911, 38
      - 1912, 39
      - 1913, 40
      - 1913 gratis admissies; 1914, 41
      - 1914 gratis admissies; 1915 eerste halfjaar, 42
      - 1915 tweedehalf jaar; 1915 gratis admissies, 43
      - 1916, 44
      - 1916 gratis admissies; 1917 eerste halfjaar, 45
      - 1917 tweede halfjaar, 46
      - 1918, 47
      - 1918 gratis admissies; 1919 eerste half jaar, 48
      - 1919 tweede half jaar; 1919 gratis admissies, 49
      - 1920, 50
      - 1920 gratis admissies, 51
    - Rolboeken civiel, met klapper., 1913-1920; 424-432
      - 1913, 424
      - 1914, 425
      - 1915, 426
      - 1916, 427
      - 1917, 428
      - 1918, 429
      - 1919, 430
      - 1920 I, 431
      - 1920 II, 432
    - Audiëntiebladen., 1921-1929; 52-94
      - 1921 eerste halfjaar, 52
      - 1921 tweede halfjaar + gratis audiëntiebladen, 53
      - 1922, 54
      - 1922 tweede halfjaar + gratis audiëntiebladen, 55
      - 1923 eerste halfjaar, 56
      - 1923 tweede halfjaar + gratis audiëntiebladen, 57
      - 1924 eerste halfjaar, 58
      - 1924 tweede halfjaar + gratis audiëntiebladen, 59
      - 1925 eerste halfjaar, 60
      - 1925 tweede halfjaar + gratis audiëntiebladen, 61
      - 1926 eerste halfjaar, 62
      - 1926 tweede halfjaar + gratis audiëntiebladen, 63
      - 1927, 64
      - 1927 gratis audiëntiebladen; 1928 eerste halfjaar, 65
      - 1928 tweede halfjaar + gratis audiëntiebladen, 66
      - 1929 eerste halfjaar, 67
      - 1929 tweede halfjaar + gratis audiëntiebladen, 68
    - Rolboeken civiele zaken., 1919-1928; 470-474; 5 delen
      Gemerkt "1" t/m "5".
      - 1919 (nr. 41) - 1923 (nr. 43), 470
      - 1924 (nrs. 1 - 918), 471
      - 1925 (nr. 1) - 1926 (nr. 335), 472
      - 1926 (nr. 336) - 1927 (nr. 181), 473
      - 1927 (nr. 182) - 1928 (nr. 28), 474
    - Bescheiden bevattende de kerngegevens., 1921-1929; 69-94
      - 1921, I, 69
      - 1921, II, 70
      - 1922, I, 71
      - 1922, II, 72
      - 1922, III, 73
      - 1923, I, 74
      - 1923, II, 75
      - 1923, III, 76
      - 1924, I, 77
      - 1924, II, 78
      - 1924, III, 79
      - 1925, I, 80
      - 1925, II, 81
      - 1925, III, 82
      - 1926, I, 83
      - 1926, II, 84
      - 1926, III, 85
      - 1927, I, 86
      - 1927, II, 87
      - 1927, III, 88
      - 1928, I, 89
      - 1928, II, 90
      - 1928, IIII, 91
      - 1928, IV, 92
      - 1929, I, 93
      - 1929, II, 94
    - Akten en beschikkingen., 1881-1920; 96-149
      - 1881, 876-1049; 1888, 35; 1890, 1-500, 96
      - 1890, 501-eind, 97
      - 1891, 1-650, 98
      - 1891, 651-eind, 99
      - 1892, 1-650, 100
      - 1892, 651-eind, 101
      - 1893, 1-550, 102
      - 1893, 551-eind, 103
      - 1894, 1-550, 104
      - 1894, 551-eind, 105
      - 1895, 1-500, 106
      - 1895, 501-eind, 107
      - 1896, 1-500, 108
      - 1896, 501-eind, 109
      - 1897, 1-550, 110
      - 1897, 551-eind, 111
      - 1898, 1-700, 112
      - 1898, 701-eind; 1899, 1-400, 113
      - 1899, 401-eind, 114
      - 1900, 1-700, 115
      - 1900, 701-eind; 1901, 1-400, 116
      - 1901, 401-eind; 1902, 1-200, 117
      - 1902, 201-eind, 118
      - 1903, 1-700, 119
      - 1903, 701-eind; 1904, 1-300, 120
      - 1904, 301-eind, 121
      - 1905, 1-800, 122
      - 1905, 801-eind; 1906, 1-300, 123
      - 1906, 301-eind, 124
      - 1907, 1-800, 125
      - 1907, 801-eind; 1908, 1-400, 126
      - 1908, 401-eind, 127
      - 1909, 1-800, 128
      - 1909, 801-eind; 1910, 1-400, 129
      - 1910, 401-eind, 130
      - 1911, 131
      - 1912, 1-700, 132
      - 1912, 701-eind; 1913, 1-400, 133
      - 1913, 4001-eind; 1913, rekesten 1-34, 134
      - 1914, 1-700, 135
      - 1914, 701-eind; 1914, rekesten 1-23a; 1915, 1-400, 136
      - 1915, 401-eind; 1915, rekesten 1-37, 137
      - 1916, 1-700, 138
      - 1916, 701-eind; 1816, rekesten 1-39, 139
      - 1917, 1-600, 140
      - 1917, 601-eind; 1917, rekesten 1-51, 141
      - 1918, rekesten 1-300, 142
      - 1918, rekesten 301-eind; 1918, 1-500, 143
      - 1918, 501-eind, 144
      - 1919, 1-800, 145
      - 1919, 801-eind; 1919, rekesten 1-246, 146
      - 1920, 1-700, 147
      - 1920, 701-eind; 1920, rekesten 1-100, 148
      - 1920, rekesten 101-eind, 149
    - Civiele dossiers., 1911-1920; 409-423
      - 1911-1912, 409
      - 1913 1e halfjaar, 410
      - 1913 2e halfjaar; 1914 gratis admissies, 411
      - 1914, 412
      - 1915, 413
      - 1915 gratis admissies; 1916 gratis admissies, 414
      - 1916, 415
      - 1917, 416
      - 1917 gratis admissies; 1918 1e halfjaar, 417
      - 1918 2e halfjaar, 418
      - 1918 gratis admissies, 419
      - 1919, 420
      - 1919, 421
      - 1920, 422
      - 1920, 423
- Buitengerechtelijke zaken, B.
  - Akten, beschikkingen en processen-verbaal (extra-judiciële zaken)., 1921-1929; 150-166
    - 1921, rep. 1-1315, 150
    - 1921, huurcommissie rekesten 1-200, 151
    - 1921, huurcommissie rekesten 200-399, rekesten 1-70, 152
    - 1922, rep. 1-1374, 153
    - 1922, huurcommissie rekesten 1-224, rekesten 1-70, 154
    - 1923, rep. 1-200, 155
    - 1923, rep. 1201-1492a, huurcommissie rekesten 1-161, rekesten 1-6, 156
    - 1924, rep. 1-1632, 157
    - 1924, huurcommissie rekesten 1-125, rekesten 1-72, 158
    - 1925, rep. 1-1000, 159
    - 1925, rep. 1001-1445, huurcommissie rekesten 1-70, rekesten 1-77, 160
    - 1926, rep. 1-1426, 161
    - 1926, huurcommissie rekesten 1-42, rekesten 1-55; 1927, rep. 1-700, 162
    - 1927, rep. 701-1402, huurcommissie rekesten 1-20, rekesten 1-80, 163
    - 1928, rep. 1-1594, 164
    - 1928, rekesten 1-93; 1929, rep. 1-1000, 165
    - 1929, rep. 1001-1633, rekesten 1-100, 166
  - Akten inzake gratie, admissie en voogdijvoorziening, vonnissen en dagvaardigingen, ingekomen brieven enz., 1838-1882; 433
  - Boedelinventarissen., 1839-1876; 434
  - Requestenboek., 1912-1936; 436
  - Voogdijregisters, 1909-1930; 439-455
    - 1909 december 1 - 1911 februari 22, 439
    - 1911 februari 22 - 1912 november 9, 440
    - 1912 november 8 - 1914 januari 11, 441
    - 1914 januari 11 - 1916 maart 21, 442
    - 1916 maart 21 - 1916 november 29, 443
    - 1916 november 29 - 1917 september 13, 444
    - 1917 september 13 - 1918 juni 6, 445
    - 1918 juni 6 - 1919 februari 26, 446
    - 1919 februari 27 - 1919 november 27, 447
    - 1919 november 27 - 1920 augustus 5, 448
    - 1920 augustus 5 - 1921 juni 4, 449
    - 1921 juni 9 - 1922 augustus 17, 450
    - 1922 augustus 28 - 1924 oktober 15, 451
    - 1924 oktober 15 - 1926 juli 14, 452
    - 1926 juli 19 - 1928 augustus 9, 453
    - 1928 augustus 9 - 1929 november 25, 454
    - 1929 november 25 - 1930 juni 30, 455
  - Klapper op het voogdijregister., 1909-1930; 456
  - Registers ter inschrijving van vennootschappen., 1877-1921; 457-461
    - 1877-1901, 457
    - 1901-1910, 458
    - 1910-1916, 459
    - 1916-1919, 460
    - 1919-1921, 461
  - "Dagboek"., 1892 februari 6 - 1893 mei 30; 462; 1 deel
    Aanwinst 1986.
    Werd aangetroffen in het archief van de Rector Latijnse School / Stedelijk Gymnasium in GA Leiden.
  - Chronologische lijst van de ter griffie van het Kantongerecht te Leiden gedeponeerde reglementen ingevolge art. 1637 j van het Burgerlijk Wetboek., 1909-1962; 464; 1 omslag
    Eigentijdse toegang op inv.nr. 465.
    Nummers 49 en 50 ontbreken.
  - Ter griffie gedeponeerde reglementen ingevolge art. 1637 j van het Burgerlijk Wetboek, 1909-1940; 465; 1 pak
  - "Requestenboek huurc.- en huuropz.wet"., 1921-1927; 478; 1 deel
- Huishoudelijke en griffiezaken, C.
  - Repertoria, C.1
    - Repertoria., 1838-1878; 435
    - Repertoria., 1878-1920; 437-438
      - 1878-1904, 437
      - 1905-1920, 438
    - Repertoires van de minuten van akten, beschikkingen en vonnissen in burgerlijke zaken., 1921-1930; 475-477; 3 delen
      - 1921 januari 5 - 1922 april 20, 475
      - 1922 april 26 - 1925 november 4, 476
      - 1925 november 4 - 1930 december 31, 477
  - Brievenboeken, C.2
    - Brievenboek van de kantonrechter, 1911-1921; 466-467; 2 delen
      - 1911 maart 2 - 1915 november 10, 466
      - 1912 januari 2 - 1921 december 30, 467
    - Brievenboek [van de griffier], 1915-1928; 468-469; 2 delen
      - 1915 november 11 - 1919 februari 25, 468
      - 1919 februari 26 - 1928 april 11, 469